臺灣高等法院刑事判決　　　　　　　　　　　　　九十三年度上易字第一一四三號
　　上　訴　人　臺灣板橋地方法院檢察署檢察官
　　被　　　告　甲○○
右上訴人因違反保護令等案件，不服臺灣板橋地方法院九十三年度易字第四三三號，
中華民國九十三年五月三十一日第一審判決（起訴案號：臺灣板橋地方法院檢察署九
十三年度偵字第三二四一號），提起上訴，本院判決如左：
    主  文
上訴駁回。
    理  由
一、原判決以：
  (一)聲請意旨略以：被告甲○○與告訴人乙○○為家庭暴力防治法第三條第一項之夫
    妻關係，被告甲○○於民國（下同）九十二年六月二十三日因毆打乙○○，經貴
    院九十二年度家護字第八一二號裁定命令「相對人不得對聲請人即被害人乙○○
    實施身體或精神上不法侵害之行為，相對人不得直接或間接對被害人乙○○為下
    列之聯絡行為：騷擾」等。被告甲○○竟基於違反前開保護令之犯意，於同年十
    一月二十一日十時十五分許，至告訴人乙○○位於台北縣土城市○○街五十六號
    五樓之住處，對廖女恫稱「以我今日不好過，也不會讓你好過，要讓你死」等語
    ，恐嚇廖女，致廖女心生畏懼，因認被告甲○○涉犯違反家庭暴力防治法第五十
    條之罪及刑法第三百零五條恐嚇罪嫌云云。
  (二)按案件曾經判決確定者，應諭知免訴之判決，刑事訴訟法第三百零二條第一款定
    有明文。又訴訟上所謂一事不再理之原則，關於實質上一罪或裁判上一罪，亦均
    有其適用，亦有最高法院六十年台非字第七七號判例可資參照。
  (三)經查，本件被告甲○○前曾因對乙○○施以肢體暴力，經本院於九十二年七月二
    十三日以九十二年度暫家護字第四九一號民事暫時保護令，裁定禁止被告甲○○
    對乙○○實施身體上或精神上不法之侵害在案，詎甲○○竟於九十二年八月十三
    日晚上十時許，在台北縣土城市○○街五十八號前，公然以三字經等言語辱罵乙
    ○○（所涉公然侮辱罪嫌部分，未據告訴），而違反上開保護令之犯罪事實，業
    經本院於九十三年一月三十日以九十二年度簡字第四０八五號刑事簡易判決判處
    被告甲○○拘役二十日，如易科罰金，以三百元折算一日，並於九十三年三月七
    日確定，有本院九十二年度簡字第四０八五號刑事簡易判決及台灣高等法院被告
    全國前案紀錄表各乙件在卷可稽。是以本件被告甲○○被訴於九十二年十一月二
    十一日上午十時十五分許，違反本院九十二年度家護字第八一二號保護令之犯行
    ，與前開經本院判決確定之違反本院九十二年度暫家護字第四九一號民事暫時保
    護令行為間，其時間相距僅三個多月，不僅犯罪時間緊接、犯罪手段相似，且所
    犯係構成要件相同之罪名，顯見兩案間具有連續犯之裁判上一罪關係，又本件聲
    請簡易判決處刑意旨認被告係以一行為觸犯前開違反家庭暴力防治法第五十條及
    刑法第三百零五條之罪嫌，係想像競合犯，此部份屬裁判上一罪，已屬明確。從
    而
    本件之犯罪時間亦在前開判決確定前，雖為前案所未及審理，仍為該確定判決既
    判力效力所及，揆諸前揭說明，爰不經言詞辯論，逕諭知免訴之判決。
二、上訴意旨以：被告甲○○於九十二年八月十三日二十二時許，在台北縣土城市○
    ○街五十八號前公然侮辱告訴人，此案已經檢察官聲請簡易判決處刑，與本案係
    於九十二年十一月二十一日某時許，於上開廣明街五十六號五樓，對告訴人恐嚇
    ，經以九十三年度偵字第三二四一號聲請簡易判決處刑，二者係違反不同之保護
    令，且非連續犯，爰上訴請求撤銷原判決另為適當之判決。
三、經查，告訴人與被告於婚姻關係存續中，因被告有多次家庭暴力行為，乃向台灣
    板橋地方法院聲請核發保護令，該院先後於九十二年七月二十三日核發九十二年
    度暫家護字第四九一號暫時保護令及九十二年十月二十四日核發九十二年度家護
    字第八一二號通常保護令，此有該保護令在卷可查，依家庭暴力防治法第十五條
    第四項之規定：「聲請人於聲請通常保護令前聲請暫時保護令，其經法院准許核
    發者，視為已有通常保護令之聲請」，同條第五項：「暫時保護令自核發時起生
    效，於法院審理終結核發通常保護令或駁回聲請時失其效力」，依此規定，告訴
    人聲請暫時保護令並經法院核發後，依法視為聲請通常保護令，並於法院已經核
    發通常保護令後，暫時保護令即失其效力，顯見暫時保護令之目的，是在緊急情
    形之下用以保護家庭暴力之被害人，其轉換為通常保護令後，二保護令所欲保護
    之法益並無二致，故被告之行為雖違反上開暫時保護令與通常保護令，但其不法
    侵害之法益則屬同一，且家庭暴力防治法第五十條之違反保護令罪，其構成要件
    亦包括違反同法第十三條、第十五條之行為，亦即違反通常保護令及暫時保護令
    之行為，均屬違反保護令罪，故被告違反上開暫時保護令及通常保護令之行為，
    所構成之罪名相同。本件檢察官起訴被告犯罪之時間為九十二年十一月二十一日
    ，違反上開通常保護令之行為，而被告前於九十二年八月十三日係違反暫時保護
    令之行為部分，已經原審法院以九十二年度簡字第四０八五號簡易判決處刑確定
    ，有該判決書及刑案前科表在卷可稽，故原審以被告上開二犯行時間緊接，所犯
    構成要件相同，依連續犯之規定，認本件犯行為上開簡易判決效力所及，判決免
    訴，核無違誤，檢察官循告訴人之請求，認違反不同之保護令，不能構成連續犯
    云云為無理由，爰不經言詞辯論，駁回其上訴。
據上論斷，應依刑事訴訟法第三百六十八條、第三百七十二條，判決如主文。
中　　　華　　　民　　　國　　九十三　　年　　　七　　　月　　　八　　　日
                              臺灣高等法院刑事第二十二庭
                                  審判長法  官  蔡　秀　雄
                                        法  官  蘇　素　娥
                                        法  官  周　占　春
右正本證明與原本無異。
不得上訴。
                                        書記官　葉　金　發
中　　　華　　　民　　　國　　九十三　　年　　　七　　　月　　　九　　　日
